臺灣板橋地方法院刑事判決　　　　　　100年度交易字第548號
公　訴　人　臺灣板橋地方法院檢察署檢察官
被　　　告　羅進堯
上列被告因公共危險案件，經檢察官提起公訴（100 年度偵字第
8822號），本院依簡式審判程序審理後，判決如下：
    主  文
羅進堯服用酒類，不能安全駕駛動力交通工具而駕駛，累犯，處
有期徒刑柒月。
    事  實
一、羅進堯前即因酒醉駕車公共危險案件，經本院以99年度交簡
    字第2698號判決判處有期徒刑4 月確定，其經入監執行前揭
    徒刑，甫於民國100 年1 月7 日縮刑期滿執行完畢。詎其仍
    不知悔改，於100 年3 月21日8 時許，在臺北市○○區○○
    路1 段附近某檳榔攤飲用酒類後，明知其已飲酒過量，將不
    能安全駕駛動力交通工具，竟仍於同日9 時許，騎乘車牌號
    碼627-ENW 號重型機車上路從事快遞工作。迨同日18時45分
    許，羅進堯騎車行經新北市○○區○○路45號前時，因不勝
    酒力致不慎先後擦撞林書緯所騎乘車牌號碼N2C-710 號重型
    機車、林娟伊所騎乘車牌號碼CMR-933 號重型機車倒地（羅
    進堯涉嫌過失傷害犯行部分，業經檢察官為不起訴處分確定
    ）。嗣經警獲報到場處理，並於同日19時13分許，對羅進堯
    實施呼氣酒精濃度檢測，測得其呼氣酒精濃度值仍達每公升
    0.38毫克，始悉上情。
二、案經新北市政府警察局海山分局移請臺灣板橋地方法院檢察
    署檢察官偵查後提起公訴。
    理  由
一、本案被告羅進堯所犯係死刑、無期徒刑、最輕本刑為3 年以
    上有期徒刑以外之罪，其於準備程序中就被訴事實為有罪之
    陳述，經本院告知簡式審判程序之旨，並聽取公訴人、被告
    之意見後，經裁定進行簡式審判程序審理，合先敘明。
二、上揭犯罪事實，業據被告羅進堯於檢察官訊問及本院審理時
    均坦承不諱，核與證人即被害人林娟伊於警詢時；證人即被
    害人林書緯於警詢及檢察官訊問時所為之證述均相合，並有
    呼氣酒精濃度測定紀錄表、汽機車駕駛人酒後生理協調平衡
    檢測紀錄表、道路交通事故現場圖、道路交通事故調查報告
    表(一)、(二)、法務部法醫研究所100 年2 月17日法醫毒字第10
    00000775號函文資料各1 份及現場照片7 張附卷可資佐證，
    足認被告自白與事實相符，堪以採信。本案事證明確，被告
    犯行洵堪認定，應依法論科。
三、核被告羅進堯所為，係犯刑法第185 條之3 之服用酒類不能
    安全駕駛動力交通工具而駕駛罪。查被告前即因酒醉駕車公
    共危險案件，經本院以99年度交簡字第2698號判決判處有期
    徒刑4 月確定，其經入監執行前揭徒刑，甫於100 年1 月7
    日縮刑期滿執行完畢，有臺灣高等法院被告前案紀錄表1 份
    附卷可憑，其於有期徒刑執行完畢5 年內故意再犯本案有期
    徒刑以上之罪，依刑法第47條第1 項規定成立累犯，並應加
    重其刑。爰審酌被告前已有4 次酒醉駕車公共危險案件，經
    法院判決判處刑罰之前科紀錄，有前開臺灣高等法院被告前
    案紀錄表在卷可參，竟猶再犯本案，足見其藐視法律禁令不
    知警惕之情，且其於飲酒後處於不能安全駕駛動力交通工具
    之狀態，猶騎乘重型機車行駛道路，對於公眾往來安全亦已
    造成嚴重危害，兼衡其於犯後尚知坦認犯行等一切情狀，認
    檢察官具體求處之刑度為適當，而量處如主文所示之刑，以
    資懲儆。至公訴意旨雖認被告已酗酒成癮並有再犯之虞，另
    請求依刑法第89條規定，於刑之執行前令被告入相當處所施
    以禁戒云云，惟按因酗酒而犯罪者，足認其已酗酒成癮並有
    再犯之虞，於刑之執行前，令入相當處所施以禁戒，刑法第
    89條第1 項固定有明文，惟所謂酒癮，應係指慢性而長期性
    無法自制的飲酒，屬一種病態性的飲酒，造成酒精依賴及濫
    用而言。查被告於本院審理時，陳稱：我不是每天都喝酒，
    也沒有酒癮，大部分是晚上下班回家無聊才喝酒，大概1 個
    禮拜喝2 次。我自己可以控制是否飲酒，而且我現在肝不好
    ，所以也不能夠常常喝酒。如果我還有再犯的話，願意送禁
    戒戒除酒癮等語，經遍查卷內證據資料，檢察官並未提出被
    告已酗酒成癮並有再犯之虞之具體事證，雖被告前已有4 次
    酒醉駕車公共危險案件，惟其時間分別係在89年、95年、97
    年及99年間，並非於短期間內一再為之，尚難遽認被告因長
    期依賴酒精及濫用，而達到酗酒成癮之程度，是現無從逕依
    刑法第89條第1 項規定，令被告入相當處所施以禁戒，而應
    視其日後自認可控制飲酒情形是否屬實而定，倘被告復另案
    於酒後為相關犯行，始得認應命施予禁戒處分，故本案檢察
    官就此所為之聲請，尚難准許，併此敘明。
據上論斷，應依刑事訴訟法第273 條之1 第1 項、第299 條第1
項前段，刑法第185 條之3 、第47條第1 項，判決如主文。
本案經檢察官王家春到庭執行職務。
中    華    民    國   100    年    7     月    21    日
                  交通法庭  法  官  張 兆 光
上列正本證明與原本無異。
如不服本判決，應於判決送達後10日內敘明上訴理由，向本院提
出上訴狀 (應附繕本) ，上訴於臺灣高等法院。其未敘述上訴理
由者，應於上訴期間屆滿後20日內向本院補提理由書「切勿逕送
上級法院」。
                            書記官  曹 秋 冬
中    華    民    國   100    年    7     月    21    日
附錄本案論罪科刑法條：
刑法第185 條之3
服用毒品、麻醉藥品、酒類或其他相類之物，不能安全駕駛動力
交通工具而駕駛者，處1 年以下有期徒刑、拘役或科或併科15萬
元以下罰金。